【裁判字號】    92,交易,342
【裁判日期】    920918
【裁判案由】    過失傷害
【裁判全文】
臺灣板橋地方法院刑事判決                        九十二年度交易字第三四二號
    公  訴  人  臺灣板橋地方法院檢察署檢察官
    被      告  甲○○
        （原名  何德全）
右列被告因過失傷害案件，經檢察官提起公訴（九十二年度偵字第三○號），本院判
決如左：
    主  文
甲○○從事業務之人，因業務上之過失傷害人致重傷，處有期徒刑肆月，如易科罰金
，以參佰元折算壹日。
    事  實
一、甲○○係營業小客車司機，為從事駕駛業務之人，於民國（下同）九十一年十月
    二十二日上午八時十分許，駕駛車牌號碼８Ｍ─３９１號營業小客車，沿臺北縣
    中和市○○路往新店方向行駛，途經同路五二○巷閃光黃燈號誌之交岔路口時，
    理應注意車輛行駛時，駕駛人應注意車前狀況，隨時採取必要之安全措施及汽車
    行駛至交岔路口，轉彎車應讓直行車先行，並遵守交通號誌之指示行車。而依當
    時情形，又無不能注意之情事，竟疏於注意，未讓對向直行車先行且占用來車道
    欲貿然左轉進入五二○巷時，致與由對向駛來亦疏未注意車前狀況，由乙○○所
    駕車牌號碼ＦＥＬ─６４２號重型機車，因見甲○○所駕駛之車輛而閃避不及，
    車輛煞車後打滑倒地，致使乙○○身體與甲○○所駕駛之車輛發生碰撞，因而使
    乙○○受有胸椎骨折及脊髓壓迫損傷合併血胸等之傷害。經送醫診治，認乙○○
    上揭脊髓損傷，致下半身癱瘓及大小便功能失常，屬肢障重度殘障之重傷害。
二、案經乙○○訴由臺北縣政府警察局中和分局報請臺灣板橋地方法院檢察署檢察官
    偵查起訴。
    理  由
一、訊據被告甲○○雖辯稱伊沒有錯，伊停在那邊待轉，他突然滑倒撞到伊的車云云
    。經查：
（一）右揭被告甲○○之犯罪事實，業據被害人乙○○於警訊及偵、審中指訴明確（
      見偵查卷第五、六頁及第三十五頁、第三十六頁，本院九十二年六月十九日筆
      錄）。及國立臺灣大學醫學院附設醫院出具之診字第九二○四六四二九號診斷
      證明書、現場照片二十六幀等附卷可稽。
（二）按車輛行駛時，駕駛人應注意車前狀況，隨時採取必要之安全措施；汽車行駛
      至交岔路口，轉彎車應讓直行車先行，並行至有號誌之交岔路口，遇有前行或
      轉彎之車交通擁塞時，應在路口停止線前暫停，不得逕行駛入交岔路口內，行
      至交岔路口中心處左轉，並不得占用來車道搶先左轉；駕駛人駕駛汽車應遵守
      交通號誌之指示，道路交通安全規則第九十四條第三項、第一百零二條第一項
      第六款、第十二款、第四款及第九十條各定有明文。被告甲○○駕車欲左轉至
      上開路口，其並未暫停在路口停止線，卻占用來車道之事實，業有上開道路交
      通事故調查報告表及現場肇事照片四張（見偵查卷第二十頁、第二十一頁）可
      證，是被告甲○○應注意上述道路交通安全規定，且依當時路況，又無不能注
      意之情形，竟疏不注意為之，以致肇事，致人受傷，被告應有過失甚明，本件
      經送臺灣省臺北縣區車輛行車事故鑑定委員會鑑定，亦同此認定，此有該會北
      鑑字第九二○二二○號函附之鑑定意見書乙份附卷可參，並有臺北縣警察局中
      和分局交通分隊製作之道路交通事故調查報告表乙件、臺北縣政府警察局中和
      分局道路交通事故補充資料表乙紙等附卷可稽。
（三）雖本件告訴人亦未注意車前狀況，隨時採取必要之安全措施及汽車行駛至交岔
      路口，應遵守閃光黃燈交通號誌之指示注意路況，隨時為停車之準備，與有過
      失，亦經上開台灣省台北縣區車輛行車事故鑑定委員會鑑定在卷，然仍不能因
      告訴人之過失，而解免被告之罪責。且被告過失駕駛行為，核與告訴人之受傷
      間，具有相當因果關係，是本件事證明確，被告業務過失重傷害之犯行堪以認
      定。
（四）再者被害人乙○○遭撞及後，受有脊髓損傷，致下半身癱瘓及大小便功能失常
      ，屬肢障重度殘障之傷害，有國立臺灣大學醫學院附設醫院出具之診字第九二
      ○四六四二九號診斷證明書在卷可稽。是被害人乙○○所受之傷害，依刑法第
      十條第四項第四款規定，其屬重傷害之程度，當亦無疑。
二、核被告甲○○所為，係犯刑法第二百八十四條第二項後段之因業務上過失傷害人
    致重傷罪。又被告甲○○於犯罪未發覺前自首，並表示願意接受裁判，此有臺北
    縣警察局中和分局交通分隊出具之自首調查表乙紙在卷可稽，符合刑法自首之要
    件，應依刑法第六十二條前段規定減輕其刑。爰審酌被告之素行（被告曾於八十
    八年十一月九日因駕駛業務過失傷害案件，經臺灣高等法院判處有期徒刑二月，
    得易科罰金確定，於八十八年十二月二十九日易科罰金執行完畢，有臺灣高等法
    院檢察署刑案紀錄簡覆表及臺灣高等法院檢察署刑案紀錄簡覆表乙件在卷可稽）
    、品行、過失程度（被害人有過失）、尚未與被害人家屬達成民事和解等一切情
    狀，乃量處如主文所示之刑，並諭知易科罰金之折算標準，以示懲儆。
據上論結，應依刑事訴訟法第二百九十九條第一項前段，刑法第二百八十四條第二項
後段、第六十二條前段、第四十一條第一項，罰金罰鍰提高標準條例第一條前段、第
二條，判決如主文。
本案經檢察官陳伯厚到庭執行職務。
中      華      民      國      九十二      年      九    月    十八    日
                                      臺灣板橋地方法院交通法庭
                                          法  官  胡  堅  勤
右正本證明與原本無異。
如不服本判決應於送達後十日內向本院提出上訴狀。
                                          書記官  吳  詩  琳
中      華      民      國      九十二      年     九     月    十八    日
附錄本案論罪科刑法條全文：
刑法第二百八十四條
因過失傷害人者，處六月以下有期徒刑、拘役或五百元以下罰金。致重傷者，處一年
以下有期徒刑、拘役或五百元下罰金。
從事業務之人，因業務上之過失傷害人者，處一年以下有期徒刑、拘役或一千元以下
罰金。致重傷者，處三年以下有期徒刑、拘役或二千元以下罰金。


司法院資訊處製作；財團法人民間司法改革基金會備份。
